臺灣高等法院臺中分院刑事判決　　　　　　　　　　九十三年度上重訴字第一六號
　　上　訴　人
　　即　被　告　丑○○
　　選任辯護人　張績寶律師
　　　　　　　　江文玉律師
右上訴人因違反毒品危害防制條例案件，不服臺灣南投地方法院九十二年度訴字第二
四九號中華民國九十三年三月十八日第一審判決（起訴案號：臺灣南投地方法院檢察
署九十二年度偵字第四一六、一○四九號，移
偵字第二五八一號），提起上訴，本院判決如左：
      主  文
原判決關於丑○○被訴販賣第一級毒品部分，撤銷。
丑○○共同連續販賣第一級毒品，累犯，處無期徒刑，褫奪公權終身。
第一級毒品海洛因貳拾陸包（合計淨重三．五○公克，包裝重六．四九公克）沒收並
銷燬；因販賣第一級毒品所得之新台幣拾貳萬仟元沒收，如全部或一部不能沒收時
，以其財產抵償之。
      事  實
一、丑○○（綽號為「高明」）有違反麻醉藥品管理條例、及賭博等犯罪紀錄，復於
    民國（下同）九十一年間，因為施用而非法持有第一、二級毒品，經台灣南投地
    方法院於九十一年四月二十九日，以該院九十一年度投刑簡字第二二四號刑事判
    決，分別判處有期徒刑五月、三月，並定其應執行刑為有期徒刑六月確定，且於
    九十一年六月十三日易科罰金執行完畢。惟丑○○仍不知悔改，復與其配偶丁○○（原審法院另案審理）、及不詳姓名之成年男子或女子多人基於共同販賣第一
    級毒品海洛因以營利之概括犯意聯絡，由丑○○先自姓名年籍不詳者處，以不詳
    價格販入第一級毒品海洛因之後，即於下列時間，以實際會面之方式，或以00
    00000000號、0000000000號、或其他不詳號碼行動電話為聯
    絡工具，先後多次在南投縣名間鄉○街村○○街七七巷十八號之居所、或上開居
    所附近，共同為下列販賣第一級毒品海洛因之行為，即：
（一）丑○○自九十一年十月間某日起，至同年十二月九日止，與不詳姓名之成年男
      子基於共同販賣第一級毒品海洛因之犯意聯絡，連續至少十次在其南投縣名間
      鄉○街村○○街七七巷十八號之居所、或上開居所附近，由丑○○、或其囑咐
      之不詳姓名成年男子，將第一級毒品海洛因以每包五百、一千元之代價賣給庚○○（如依據最有利被告之計算方式即只有一次係一千元，其餘九次均為五百
      元計算，此部分交易總金額為五千五百元）並收款，此部分販賣第一級毒品之
      所得至少有五千五百元。
（二）丑○○於八十九、或九十年間認識辛○○之後，自九十一年十一月間某日起，
      至九十二年一月間某日止，連續至少二十次在其南投縣名間鄉○街村○○街七
      七巷十八號之居所、或上開居所附近，由丑○○將第一級毒品海洛因以每次一
      包、每包一千元之代價賣給辛○○施用並收款，此部分販賣第一級毒品之所得
      至少有二萬元。
（三）丑○○於九十一年十一月至九十二年二月間，與其配偶丁○○、及不詳姓名之
      成年男子基於共同販賣第一級毒品海洛因以營利之概括犯意聯絡，先後至少十
      次在南投縣名間鄉新街村之台糖加油站附近，以每次一包、每包一千元之代價
      ，共同販賣第一級毒品海洛因給己○○並收款，此部分販賣第一級毒品之所得
      至少有一萬元。
（四）自九十一年九月間某日起，至同年十二月初某日止，先後與不詳姓名之成年男
      子基於共同販賣第一級毒品海洛因之犯意聯絡，由證人３５３１─Ａ１以行動
      電話與丑○○聯絡之後，連續約四十五次約定在丑○○之居所、或居所附近之
      處所，由丑○○、或其囑咐之不詳姓名成年男子，將第一級毒品海洛因以每包
      一千、二千元之代價賣給證人３５３１─Ａ１（如依據最有利被告之計算方式
      即只有一次係二千元，其餘四十四次均為一千元計算，此部分交易總金額為四
      萬六千元）並收款，此部分販賣第一級毒品之所得至少有四萬六千元。
（五）自九十一年四月間某日起，至同年八月間止，丑○○與不詳姓名之成年男子、
      女子多人基於共同販賣第一級毒品海洛因之犯意聯絡，由證人Ａ３以行動電話
      或利用公共電話撥打丑○○之行動電話與丑○○聯絡之後，連續至少十次約定
      在名間鄉二重埔土地公廟對面巷內（或新街村大中鋼鐵附近）等處交易第一級
      毒品海洛因，每次交易金額一、二千元不等（如依據最有利被告之計算方式即
      只有一次係二千元，其餘九次均為一千元計算，此部分交易總金額為一萬一千
      元），屆時則或由丑○○駕車搭載上開不詳姓名之成年女子前往交付毒品並收
      款，或由丑○○囑咐不詳姓名之成年男子前往交付毒品並收款，此部分販賣第
      一級毒品之所得至少有一萬一千元。
（六）自九十一年七、八月間某日起，至同年十月間某日止，丑○○與其配偶丁○○
      基於共同販賣第一級毒品海洛因之犯意聯絡，由證人Ａ５打電話與丑○○聯絡
      之後，連續至少十次約定在名間鄉華山社區○○○○路圳溝旁、或名間鄉○○
      路丁○○娘家之居所等處交易第一級毒品海洛因，每次交易金額五百至一千元
      不等（如依據最有利被告之計算方式即只有一次係一千元，其餘九次均為五百
      元計算，此部分交易總金額為五千五百元），屆時則或由丑○○、或由丁○○
      交付毒品並收款，此部分販賣第一級毒品之所得至少有五千五百元。
二、丑○○另利用庚○○（業經本院判處有期徒刑八年確定）無資力購買毒品及積欠
    丑○○債務無力償還之機會，而承前犯意，與庚○○基於共同販賣第一級毒品海
    洛因之犯意聯絡，由丑○○另於九十一年十二月六日上午，交付數量不明之第一
    級毒品海洛因予庚○○，由庚○○轉交予向丑○○洽購海洛因之人，丑○○並於
    翌日（即同月七日）再將阿爾卡特牌、內裝有中華電信門號000000000
    0號晶片之行動電話乙支交予庚○○，告知庚○○，如有人來電稱係「阿清」介
    紹者，方可出售毒品，庚○○即另自同年十二月六日起，迄同月九日止，在南投
    縣名間鄉華山社區附近，經由丑○○之授意，以每次五百元、一千元不等之售價
    ，連續販賣些許分量之海洛因予Ａ１、３５３１─Ａ１及其餘姓名年籍不詳之人
    約五十次，全部販賣所得共計二萬五千元。嗣庚○○於九十一年十二月九日十五
    時三十分許為警逮捕，並扣得丑○○交付庚○○所賣剩之第一級毒品海洛因二十
    六包（合計淨重三點五○公克，包裝重六點四九公克）而查知上情。
三、案經南投縣政府警察局南投分局報請、南投縣政府警察局移送臺灣南投地方法院
    檢察署檢察官偵查起訴及聲請移送併辦。
      理  由
甲、有罪部分：
一、訊據本案上訴人即被告丑○○（以下簡稱為被告）雖坦承伊之綽號為「高明」，
    但矢口否認伊有公訴人所指訴之前開犯罪情事，並辯稱：伊未曾向他人購買毒品
    ，亦未曾販賣毒品給庚○○或他人，更未使庚○○交付毒品予其他人，且庚○○
    之阿爾卡特牌、內裝有中華電信門號0000000000號之行動電話亦非伊
    交給庚○○用來販售毒品之聯絡工具，庚○○因曾至伊岳父家偷金飾遭伊毆打，
    可能因此懷恨於心，才挾怨報復，所證全非真實，辛○○、己○○及其他祕密證
    人可能是要聯合陷害伊，才會為不實之證述，且其等先後之證詞不一，其中更有
    主動到警局製作筆錄者，或由警員到監所製作筆錄之情形，且部分筆錄之內容亦
    屬雷同，本案警方係依據庚○○之供述，將伊逮捕到案，不料事後竟有多達六位
    以上之祕密證人指證伊有販毒，其中應有隱情，殊非可信等語。
二、然查：
（一）本案被告前揭與其配偶丁○○、及不詳姓名之成年男子或女子多人共同連續販
      賣第一級毒品海洛因之犯行，業據證人庚○○、辛○○、己○○、證人３５３
      １─Ａ１、證人Ａ３、證人Ａ５指證甚詳，其等指證情形如下：
（１）證人庚○○於九十一年十二月九日下午三時三十分因持有第一級毒品被警查獲
      ，於同日警訊時，已供稱：「我因工作不順利，生活過得很苦，所以心情相當
      苦悶，才於三個月前再染上吸食海洛因毒品，我一直都向「高明」或「阿清」
      的朋友購買．．．．．．」、「三個月來買過的次數超過二十次，每次都是五
      百元或一千元的金額，最初都是直接到其華山的住址向其購買，後來因警察曾
      到他家搜索過，他才改由他人送貨」、「（『高明』或『阿清』的朋友）就是
      他（指丑○○）沒有錯，他就是綽號叫『高明』或『阿清』的人，他目前住於
      名間鄉華山村」（九十二年度偵字第四一六號偵卷第十五、十六頁）。後經原
      審法院訊問，證人庚○○再證稱：「有（向被告買過毒品）」、「直接到他家
      中買」、「（我向丑○○買過海洛因）好幾次，應該有十幾次以上，但實際上
      幾次我記不得了，每次都買五百元或一千元，比較常買的是五百元，因為我的
      經濟能力有限」、「（警訊說買二十次）我無法確定，但我確定的是有十幾次
      以上」（原審卷宗第一八二、一八三、四八七頁）。依據證人庚○○之上開指
      證，被告自九十一年十月間某日起，至同年十二月九日止，與不詳姓名之成年
      男子在被告於南投縣名間鄉○街村○○街七七巷十八號之居所、或上開居所附
      近，共同販賣給庚○○之第一級毒品海洛因，其次數至少有十次，如依據最有
      利被告之計算方式即只有一次係一千元，其餘九次均為五百元計算，此部分交
      易總金額為五千五百元。
（２）證人辛○○於九十二年二月二十日警訊時，供稱：「我是吸食海洛因」、「約
      三個月前開使吸食的」、「（我施用的毒品）均是向綽號『高明』所購得，均
      是我向『高明』聯絡，電話號碼0000－000000．．．．．．」、「
      我向『高明』購買十餘次毒品，最後一次是在九十二年一月初與『高明』約在
      名間鄉○○街路旁購買海洛因一小包，新台幣一千元」、「（提示丑○○之照
      片）是他沒錯」（九十二年度偵字第二五八一號偵卷第十八、十九頁）。後在
      原審法院，證人辛○○再證稱：「有（吸食毒品），海洛因」、「跟一位叫『
      高明』買的」、「民國八十八年、八十九年左右開始，自從他被抓被關後，我
      就沒有跟他買了，最後一次跟他買是什麼時間，我忘記了，他都叫我去他丈母
      娘華山那邊住處跟他拿」、「（手機）警訊所說0000000000電話也
      有，另外還有○九三七的電話，他常常換電話，我所知道他有二、三支號碼」
      、「（高明的車輛）是綠色的福特」、「（跟高明買毒品）期間約二個月，約
      三天就買一次，每次都去他丈母娘家找他，一次約買一千元」、「（在庭被告
      ）是（賣我毒品的人）」等語（原審卷宗第二八二至二八六頁），此後並於本
      院再證稱：「．．．．．．八十九年、九十年間認識的」、「是在被告岳母那
      邊附近的雜貨店交易的」、「（買毒品的詳細時間）我忘記了」等情（見本院
      卷宗第二六七至二六九頁）。依據上開證人之證詞，雖因時日久遠，購買之確
      切時間已記憶不清，但其應係在八十九年、九十年間認識被告，此後，並在九
      十一年十一月至九十二年一月之間向被告購買第一級毒品海洛因，購買之次數
      最少二十次，每次一千元，總額為二萬元，上情應可認定。以證人辛○○知悉
      被告在南投縣名間鄉○○街之居所係其岳母之住所觀之，證人辛○○應無誤指
      之虞。
（３）證人己○○於九十二年二月二十日警訊時，已陳述：「我有施用注射一級毒品
      海洛因」、「（右手臂注射針孔）是我施用注射一級毒品海洛因（所造成）」
      、「（我施用之一級毒品海洛因）是向一位叫『丑○○』的男子購買」、「我
      於九十二年一月底起，在『華山新城』附近廣場向『丑○○』購買一級毒品海
      洛因五次，每次購買一千元一小包約○．二公克」等語（九十二年度偵字第二
      五八一號偵卷第十三、十四頁），惟於原審法院，證人己○○已證稱：「（第
      一級毒品）跟一位綽號叫『高明』買的」、「跟辛○○去認識的，見過一、二
      次面，沒有私交」、「（買過）十幾次，每次買一千元，每次只有一小包」、
      「我用公共電話或手機打他手機」、「（交易地點）在新街那邊的台糖加油站
      ，都是白天交易，交易時間九十一年下半年，一次可用一個星期，先後約二、
      三個月」、「我總共只有見過高明一、二次，大部分都是他叫別人拿過來的」
      、「九十一年下半年（開始以手機聯絡）」、「我現在講的比較正確，是去年
      沒有錯」、「我是用了三個多月，之後就沒有交易了」、「認識高明時就是去
      買毒品，是辛○○帶我去買毒品，那次高明就坐在車上，高明都沒有下車，他
      車身顏色是墨綠色的」、「（買）十幾次才是正確的，我是買海洛因」、「只
      有看過高明和他太太一、二次，看過高明一人前往是一次，．．．．．．其他
      都是他託別人拿過來．．．．．．」、「（在庭被告丑○○）是（賣給我毒品
      的高明）」等情（原審卷宗第二九九至三○五頁）明確。雖於本院訊問時，證
      人己○○翻異前詞，改稱只向被告買過三、四、五次之第一級毒品海洛因（因
      先前係先施用安非他命，最後才施用海洛因）。惟證人己○○於本院審理前，
      已先表達不願與被告同庭應訊而要求隔離訊問之意思（見本院卷宗第二六五頁
      ）。嗣在實施交互詰問時，對於購買之時間與次數，或證稱只購買三、四、五
      次，或證稱其偵查、及原審所證為實在。依此心態，足證其在本院所為之證詞
      應有所保留，應以其在原審法院所證為可採信。依據其在原審法院之證詞，及
      辛○○係在九十一年十一月間開始向被告購買海洛因（此部分事實，其認定如
      前所述），被告應有在九十一年十一月至九十二年二月之間，與其配偶丁○○
      、及不詳姓名之成年男子基於共同販賣第一級毒品海洛因以營利之概括犯意聯
      絡，先後至少十次在南投縣名間鄉新街村之台糖加油站附近，以每次一包、每
      包一千元之代價，共同販賣第一級毒品海洛因給己○○，得款一萬元，應可認
      定。
（４）證人３５３１─Ａ１於九十二年一月二十八日警訊時，已陳述：「我於九十一
      年九月份起開始向丑○○購買海洛因，最後一次向丑○○購毒係於九十一年十
      二月初」、「．．．．．．平均每一、二天就向丑○○購買一次，所以次數已
      記不清，每次約二至三千元，大多以行動電話聯絡交易金額、地點，有時是我
      至丑○○（華山街）住處當面向其購買」、「．．．．．．有時丑○○叫其身
      邊的小弟與我交易」等語（九十二年度偵字第四一六號偵查卷宗卷一第一三一
      至一三二頁）。嗣經檢察官以證人身分傳訊，證人３５３１─Ａ１於偵查中再
      證稱：「從九十一年九月至九十一年十二月（向丑○○買毒品）」、「打電話
      或我去他家跟他買，有時他也叫別人拿毒品來給我」、「我在他家外面，他馬
      上就可以將毒品拿出來賣我」、「（其他拿毒品給我的人）知道綽號『阿倫』
      、『力偉』，另有的人我不知道叫什麼」各情（同上偵卷第一三五頁）。後經
      原審法院於九十二年十月十六日實施交互詰問，證人３５３１─Ａ１於原審法
      院再證稱：有向丑○○買過毒品海洛因，時間約一年多之前，差不多是九十一
      年九月到十二月，去他家拿或外面都有過，金額不一定，有時候一千、二千元
      等語，且當庭就原審法院庭提之三人，明確指認被告（原審卷宗第二五九至二
      六三頁）。足證３５３１─Ａ１確認識被告。此外，就證人Ａ３另外證述：其
      曾經打電話給丑○○，有幾次是庚○○將毒品拿出來乙節，核與庚○○之供證
      亦無不符。查證人３５３１─Ａ１於警、偵訊中，及於原審法院審理時，就其
      確有於前開時、地，陸續向被告購買第一級毒品海洛因之證詞，其內容大致相
      符。如證人３５３１─Ａ１之警訊陳述係警員事先預設立場所訊問製作，證人
      ３５３１─Ａ１在經過八個月之後，要無仍可在原審法院為相同證詞之理。且
      就能當庭從庭提三人明確指認被告乙情觀之，益證３５３１─Ａ１並無配合警
      方而為不實指證之虞。被告執此為辯，尚非可信。再本案被告曾於九十一年間
      ，因為施用而非法持有第一、二級毒品，經台灣南投地方法院於九十一年四月
      二十九日，以該院九十一年度投刑簡字第二二四號刑事判決，分別判處有期徒
      刑五月、三月，並定其應執行刑為有期徒刑六月確定，有其前科資料在卷可憑
      ，被告既曾因非法持有第一、二級毒品被警查獲，則其會對所持有毒品刻意隱
      匿，應不難理解，尚難以其住所於九十一年十一月五日經警另案（贓物案件）
      搜索，未見有查獲毒品之記載，即認證人３５３１─Ａ１之證詞係屬虛偽不實
      。被告執此為辯，亦非可採。依據證人３５３１─Ａ１之證詞，被告此部分販
      賣第一級毒品之所得至少有四萬六千元。
（５）證人Ａ３於九十二年二月四日在臺中監獄經警借提訊問時，已陳述：「．．．
      ．．．我於戒治前所施用的毒品（海洛因）．．．．．．是向乙名綽號『高明
      』之男子購買的」、「我知道綽號『高明』之男子，年約三十幾歲，．．．．
      ．．當時他開乙部墨綠色福特牌的自小客車」、「（警方提示被告照片）就是
      這個人沒錯」、「我坦承於九十一年四月起至八月止開始向一『高明』（丑○○）購買毒品（海洛因），前後總共向他購買二十次左右，每次約新台幣二、
      三千元不等，．．．．．．連絡方式都是以公共電話或我的手機（目前停話中
      ）打給『高明』之行動電話（因為時間太久了，他的電話號碼忘記了）彼此雙
      方互約時間、地點交易毒品，交易毒品時，『高明』（丑○○）都會載一名女
      子前來交易，我們都是一手交錢一手交貨，『高明』負責開車，我將錢交給他
      ，由車內女子將毒品交給我」、「（警方提示丁○○相片）我不能確定（警方
      所提示相片之人是將毒品交給我之人）」、「我記得交易毒品的場所是在名間
      鄉二重埔土地公廟對面巷內一○○公尺處角間三層樓透天厝」等語（見九十二
      年度偵字第四一六號偵卷卷一第一四二至一四三頁）。嗣經檢察官於九十二年
      二月十七日訊問，證人Ａ３再證稱：「（我自）九十一年四月，陸陸續續跟他
      買了一、二十次的海洛因」、「我先打電話給他，交貨地點由他決定，他開車
      來，車內另坐一名女姓，我將錢給他，他搖下車窗，我錢是交給女生，戴將毒
      品交給那位女生，那位女生再把毒品給我」、「（丑○○開）墨綠色、福特（
      宇宙）」各情（見同上偵卷第一五○頁）。復經原審法院於九十二年十月十六
      日實施交互詰問，證人Ａ３於原審法院再證稱：「有買過（海洛因），向高明
      買的」、「我是用我的行動電話打給高明的行動電話，跟他說要東西，我跟他
      約定地點，新街村大中鋼鐵那邊．．．．．．」、「有時候叫不認識的人拿給
      我」、「當庭被告就是我所說的高明」、「我跟高明買過十幾次毒品，每次都
      約一、二千元」、「不方便的時候偶而用公共電話聯絡」等語（原審二○三至
      二○七頁）。查證人Ａ３於警、偵訊中，及於原審法院審理時，始終證稱其確
      有於前開時、地，陸續向被告購買第一級毒品海洛因一、二十次。如證人Ａ３
      之警訊陳述係警員事先預設立場所訊問製作，證人Ａ３在經過八個月之後，要
      無仍可在原審法院為相同證詞之理。且就其並未依據照片指認被告之配偶丁○○乙情觀之，益證Ａ３並無配合警方而為不實指證之虞。被告執此為辯，尚非
      可信。依據證人Ａ３之證詞，被告此部分販賣第一級毒品之所得至少有一萬一
千元。
（６）證人Ａ５於九十二年四月四日警訊時，已陳述：「我於九十一年六、七月間開
      始向他們夫妻購買．．．．．．約有二十餘次以上，每次購買五百元至一千元
      不等，剛開始是打電話約定在其名間鄉華山社區○○○○路圳溝旁，由戴某駕
      福特深色自小客車載其妻一同前來，我都將錢交給戴某並由戴某將海洛因拿給
      我，後來購買多次後彼此均熟識了，他們夫妻就叫我直接到名間鄉○○路其娘
      家購買，到他們家夫妻二人都在場，我都將錢拿給丁○○，李某拿錢後進入屋
      後約四、五分鐘再走出來拿海洛因給我」等語（九十二年度偵字第四一六號偵
      查卷宗第二宗第四七至五一頁）。嗣經檢察官訊問，證人Ａ５再證稱：「有（
      向被告買過毒品）」、「每次（五百或一千元）」、「（向丑○○買毒品之期
      間）年中買到十月份，之後即未向他買」、「．．．．．．認識後約七、八月
      我自己向他買．．．．．．最後一次買約是十月份．．．．．．」、「（先前
      所述）當時不是記得很清楚，且未仔細想，二、三月應是向戴之友人買，此人
      為吳立偉」、「大概一、二十次，甚至更多」各情（同上偵卷第六四、八○、
      八一頁）。復經原審法院九二年十月十日實施交互詰問，證人Ａ５於原審法院
      再證稱：「有買過毒品，向丑○○買的」、「（丑○○）住名間鄉華山村」、
      「（丑○○外號）叫『高明』」、「（庭提被告）他就是丑○○」等語明確（
      原審二○八至二一三頁）。依據證人Ａ５之上開證詞，被告此部分販賣第一級
      毒品之所得至少有五千五百元。
二、查上開證人所證被告交易毒品之習慣（包括交易地點、被告太太一同前往、被告
    所駕車輛等）均大致相同，又分別經檢察官、原審或本院傳喚或拘提到庭作證，
    當無可能恰巧同時誤認或均甘冒觸犯偽證罪責之風險而聯合誣指被告販賣毒品海
    洛因。被告、丁○○、及丁○○之母子○○共同之戶籍地址南投縣名間鄉○○街
    七七巷十八號相吻合，有全戶戶籍謄本一份在卷可參（見原審法院卷第四一八至
    四二一頁）。被告之岳父、岳母寅○○、子○○二人，雖於本院證稱被告與丁○○未住上址、及未在上址販賣毒品云云。但如有此情，上開證人豈會知悉此係被
    告岳父、岳母之住居所？證人寅○○、子○○與被告及丁○○為至親，證詞有迴
    護之虞，不足採信。又被告於九十二年一月十六日進入台灣南投看守所羈押時體
    重為一百零四公斤，同年十月十六日則為九十公斤，有台灣南投看守所衛生所長
    張淑惠出具之傳真函一份在卷可稽（見鄭原審卷宗第二三一頁），證人Ａ３、Ａ
    ５於原審法院審理中指認被告時均對於被告以前比較胖之事實亦證述歷歷。另被
    告自承於九十一年五、六月份換開福特深綠色車子等語（見原審法院卷宗第二六
    四頁及四一六號偵查卷(一)第一六三、一六四頁），亦與證人Ａ３、Ａ５及己○○
    所證：被告開一部福特綠色車子前來交易之情相符，足見上開證人當非與被告毫
    不相識而臨時受人指使誣指被告、丁○○販毒。另按證人之陳述前後不符，或因
    記憶淡忘、或事後迴護被告、或因其他事由所致，究竟何者可以採信，法院應本
    其自由心證斟酌何者與事實相符，以為取捨，非謂一有不符或矛盾，即應認其全
    部證言均為不可採信（最高法院九十年度台上字第六○七八號判決可資參照），
    雖上開證人對於向被告購買毒品之時間、次數等細節，或有於警詢、偵查中及本
    院審理時有前後不一之情況，惟此或係因時間經過而淡忘，或係有誤記情事，然
    其等既對於曾向被告購買海洛因乙節指述歷歷，自難以其等證詞前後有些許不符
    ，即認全不可採。另本案警方係因部分秘密證人供述毒品來源，且同時供述其他
    亦有向被告購買毒品之人之姓名，致警方得以對其等製作警訊筆錄，上情業據警
    員癸○○、壬○○、戊○○於本院證述甚詳。其中在監所之證人既已在監，並入
    監、所執行，尤難認有誣攀被告冀減刑責之動機。
三、又本案被告雖於警訊時辯稱：因為庚○○曾偷竊伊一支手機，也曾向伊借錢被拒
    ，才會誣指伊販毒云云（見四一六號(一)偵查卷第十頁）。惟其於庚○○被訴販毒
    案件審理中，係供稱：庚○○與伊住在同村子，他知道伊住在哪裹，有到過二、
    三次，後來伊家失竊被偷了幾件金飾，伊認為是庚○○所偷，要他拿出來，他不
    肯，伊告訴他伊要報警，他就說要給伊死得很難看等語（見原審法院卷第一五○
    頁），但於原審法院審理時復改稱：伊曾向南投分局刑事第三組小隊長顏輝鵬檢
    舉庚○○、陳冠宏販毒，當初庚○○就曾經講如果被抓，一定會咬死伊云云（見
    原審法院卷宗第二五二頁）。其對於與庚○○結怨之原因前後所述不一，尚難採
    信。雖證人蔡漢清於偵查中證稱：庚○○有欠丑○○錢，戴有打過庚○○，有聽
    人家說，庚○○說過如果自己有事，一定會害丑○○云云（見四一六號偵查卷（
    二）第七八頁），惟證人蔡漢清所證庚○○與被告結怨之原因與被告所述均不相
    同，就庚○○要陷害被告乙節亦係聽自他人之傳聞，上開證詞自難採為對被告有
    利之證據。又被告之岳父、岳母寅○○、子○○二人，雖於本院證稱伊等住家有
    失竊金飾、手機之事，但其等又證稱被告未住上址，與被告上開所供顯有矛盾，
    所證殊非可信。證人乙○○所證來自傳聞，亦不知何人所偷，上情復無任何報案
    紀錄可資證明，其等之證詞均難為被告有利之證明。以被告在庚○○被逮捕前均
    與庚○○有密切之聯絡（詳如後述），難認被告與庚○○之間有夙怨存在。再證
    人顏輝鵬於原審法院審理中到庭證稱：伊等在被告家中搜到手機，當時以贓物罪
    移送被告，洪小隊長那組好像有查到林世源毒品案，當時被告有打電話跟我說他
    綽號不是叫高明，是另外一個住在新街的人，被告只是有以電話告訴我說我們要
    找的人不是他，沒有正式來警局檢舉，伊只有辦過被告手機贓物的案件而已，住
    在新街的那個人姓名伊忘記了，還沒有查清楚，其他小組就有動作了等語，則被
    告應係被懷疑涉嫌以「高明」之綽號對外販賣毒品時，始向證人顏輝鵬諉稱其並
    非「高明」，而非主動向證人顏輝鵬檢舉庚○○、陳冠宏販毒。參以被告於本案
    偵查期間，亦曾謊稱欲為秘密證人虛構他人販賣毒品之犯罪情節（見四一六號偵
    查卷(二)第十頁、第七七頁），是被告於原審法院另外陳稱陳冠宏販毒乙節是否真
    實，亦有疑問，自難認陳冠宏確實因此即與庚○○聯手編造事實並勾串其他證人
    陷害被告，被告上開所辯即難憑採。
四、再被告僱用同案被告庚○○共同販賣毒品海洛因之事實，亦據同案被告庚○○於
    其被訴案件及原審法院九十二年十月十六日、九十三年二月十四日審理中供證綦
    詳，核與證人證人Ａ１於偵查中、及證人３５３１—Ａ１於原審法院審理時（見
    原審法院卷第二六二頁）證述之情節相符，並有阿爾卡特牌、內裝有中華電信門
    號0000000000號晶片之行動電話乙支於庚○○被訴販賣毒品案件中（
    原審法九十二年訴字第一八二號）扣案可證。雖同案被告庚○○於原審法院最後
    一次審理期日（開庭前未與被告隔離而與被告同時暫押於本院拘留室）改證稱：
    「高明」就是丑○○，「阿清」則是另外一個人，「阿清」是被告的一個朋友，
    伊不認識，「阿清」常在被告的岳母家，他們時常在一起，所以伊以為是被告的
    東西，其實是「阿清」拿給伊毒品及電話的云云。惟庚○○於九十一年十二月九
    日被逮捕後警詢時即指認被告口卡稱：綽號「高明」或「阿清」之人就是他沒有
    錯等語（見四一六號偵查卷(一)第十六頁），於其被訴案件亦供稱：丑○○的綽號
    是「高明」，「阿清」是他把手機及海洛因交給伊後，買賣毒品的暗號等語（見
    原審法院卷第一五一頁），於原審法案前二次具結作證時亦未提及除被告以外尚
    有一綽號「阿清」姓名年籍不詳之人，且證人３５３１—Ａ１於上開庚○○被訴
    案件亦證稱：伊和大部分的人都叫丑○○「高明」，伊也聽過有人叫他「阿清」
    ，但是比較少等語（見原審法院卷第一四三頁），足見同案被告庚○○上開翻異
    之證詞顯係為迴護被告所為，不足採信。又同案被告庚○○於原審法院審理時證
    稱：0000000000號電話是被告他們在用的，不知道是被告在用，還是
    被告太太所用，電話戶頭是誰伊不清楚，但是確定是他們所用，伊都是用這支電
    話與被告聯絡等語（見原審法院卷第一八四頁、四八四頁），證人３５３１—Ａ
    １於庚○○被訴案件審理時亦證稱：伊曾打過0000000000號這支電話
    與丑○○聯絡等語（見原審法院卷第一四六頁），而0000000000號門
    號登記使用人子○○係丑○○之岳母（參前述戶籍謄本），帳單地址南投縣名間
    鄉○○街七七巷十八號亦係丑○○之戶籍地址，有遠傳電信股份有限公司傳真回
    函一份在卷可據（見原審法院卷第八七頁），足見同案被告庚○○及證人３５３
    １—Ａ１上開證詞應非子虛。而被告於庚○○被訴案件中先否認有使用0000
    000000號門號（見原審法院卷第一五二頁），於原審法院審理中經該院提
    示上開門號登記使用人為劉玊霞後，又改稱：0000000000號這支電話
    伊於九十一年九月底賣給一位叫「阿鑫」的人，那時候「阿鑫」有在賣一些茶葉
    ，他說沒有電話，伊就賣給他，庚○○所說的「阿清」應該就是「阿鑫」云云（
    見原審法院卷第五三九、五三四頁），並於本院同此辯解。惟庚○○所述除被告
    之外另有綽號「阿清」之人云云，並不足採，已如前述，且000000000
    0號門號開通日期為九十一年十一月七日（見上開遠傳電信股份有限公司傳真回
    函），倘若被告於同年九月底已將上開門號賣予「阿鑫」使用，何以帳單地址仍
    會在被告戶籍地址？是被告前揭所辯，要難憑採，上開門號應確係被告或其家人
    所使用者無誤。徵諸上開0000000000號與庚○○所用0000000
000號門號間，於九十一月十二月七日至同月九日下午十六時十六分均有頻繁
    之通信往來紀錄，有通聯紀錄在卷可考（見四一六號偵查卷(一)第四九頁至六七頁
    ），同案被告庚○○亦證稱：伊被抓（即九十一年十二月九日十五時三十分許）
    之後被告有打電話給伊（即同日下午十六時十六分之通聯紀錄），是警察接到的
    ，伊沒有接到，因為警察有去被告家搜索過，而被告口音很特別，警察知道就是
    被告打的等語（見原審法院卷第一八五頁），顯見被告確有將00000000
    00號行動電話交付予庚○○供其聯絡販賣毒品，且直至庚○○被逮捕之前被告
    均與之有密切往來，益證前揭被告辯稱：因庚○○與伊有仇所以故意陷害伊云云
    ，並無足採。另證人Ａ１使用之0000000000號門號（見四一六號偵查
    卷(一)第一一六頁背面）確於九十一年十二月七日、八日與0000000000
    號門號聯絡數次，有通聯紀錄在卷可稽（見同上卷第五二至五五頁），核與同案
    被告庚○○證稱：伊幫被告賣毒品予Ａ１二次等語（見本院卷第四八五頁），及
    證人Ａ１證稱：後來被告將庚○○電話報給伊，伊就直接與庚○○聯絡等語（見
    第四一六號卷(一)第一一七頁）相符。被告於原審法院之選任辯護人辯護意旨雖以
    ：證人Ａ１所使用之0000000000號行動電話於九十一年十二月三日即
    開始與0000000000號門號聯絡；另被告庚○○家中電話000000
    0000號於九十一年十二月三日即有與0000000000號門號互相連絡
    ，而庚○○於本院審理中陳稱被告都是打伊之前行動電話0000000000
    號電話與伊聯絡，顯見同案被告庚○○所言不實云云。惟證人Ａ１於偵查中即證
    稱：0000000000號那支電話係向朋友借的等語（見四一六號偵查卷(一)
    第一一六頁背面），則上開電話於同年十二月七日之前與0000000000
    號聯絡者為何人，並不明確；又同案被告庚○○亦證稱：十二月七日之前伊家電
    話會撥給0000000000，可能是因伊鄰居蔡漢清到伊家借電話之原因等
    語（見原審法院卷第四八四至四八五頁），衡情其所言並非全無可能，自難以上
    開通聯紀錄即遽認同案被告庚○○所言不實。再庚○○被訴案件扣得之白粉二十
    六包（即被告提供庚○○販賣者）送請法務部調查局鑑驗，認均含第一級毒品海
    洛因之成分（合計淨重三‧五○公克，包裝重六‧四九公克），亦有該局九十二
    年二月七日調科壹字第九七○○○一八九八號鑑定通知書附卷可參（見該案四五
    七九號偵查卷第一二○頁）。此外，同案被告庚○○因替被告販賣第一級毒品海
    洛因，經原審法院於九十二年九月十二日以九十二年度訴字第一八二號判決判處
    有期徒刑八年，嗣經本院於九十二年十二月三十一日以九十二年度上訴字第二一
    六四號判決駁回上訴確定，有上開二份判決在卷可稽。雖被告選任辯護人辯護意
    旨另以：警方曾至被告家中搜索均未查獲毒品、磅秤等物品，同案被告庚○○替
    被告販賣毒品應會有帳冊，警方卻也沒有查獲，可見被告庚○○所言不實云云，
    惟被告於庚○○被逮捕後仍撥打0000000000號與庚○○聯絡而由警方
    接聽等情，已如前述，則被告知悉同案被告庚○○被捕後，隨即將販賣毒品之證
    據預先湮滅，並非殊難想像之事；又同案被告庚○○證稱：伊替被告賣毒品賺的
    錢有時隔天，有時當天晚上被告即會來找伊拿等語（見原審法院卷第四八六頁）
    ，且販賣毒品為重罪，應為庚○○所明知，則庚○○是否確有必要記帳，或是否
    有可能記帳增加被查緝之風險，亦有疑問，被告辯護意旨以此質疑同案被告庚○○之證詞，要難憑採。綜上所述，右揭被告利用同案被告庚○○共同販賣毒品海
    洛因之事實，已堪認定。至被告庚○○於警詢中雖供稱：伊四天來替被告販賣毒
    品所得約十一萬元左右云云（見四一六號偵查卷(一)第十七頁），惟其於原審法院
    審理時則證稱：伊在警詢中是說一天十幾次，一天約一、二萬元，警方就自己寫
    十一萬元，實際上伊替被告販賣毒品一天十幾次，四天約有五十次，一次都是五
    百元或一千元等語（見原審法院卷第一八六頁、第五三二頁），則依最有利於被
    告之原則計算，同案被告庚○○替被告販賣毒品所得應為二萬五千元（以五十次
    、每次五百元計算）。
五、此外，邇來政府查緝毒品之施用或販賣執法甚嚴，使海洛因等毒品均益趨量微價
    高，販賣者率有暴利可圖；又販賣毒品者，非可公然為之，亦無公定之價格，不
    論任何包裝，均可任意分裝增減分量，而每次買賣之價量，亦可能隨時依雙方間
    之關係深淺、資力、需求量及對行情之認知、來源是否充裕、查緝是否嚴緊，購
    買者被查獲時供述購買對象之可能性風險之評估等，因而異其標準，並機動調整
    ，非可一概而論，販賣之利得除經坦承犯行或價量俱臻明確外，委難察得實情，
    販賣之人從價差或量差中牟利方式雖異，其意圖營利之非法販賣行為則一。本案
    被告自始否認販賣海洛因之犯行，致無法查得被告販賣之實際利得為何，惟參酌
    我國對於販賣毒品之處罰嚴峻，苟無相當利潤可圖，被告豈有甘冒重典，而偕同
    其配偶丁○○，並僱用庚○○多次販賣毒品海洛因之理，顯見被告確有營利之意
    圖甚明。從而，本件事證明確，被告右揭犯行已堪認定。又證人庚○○、證人３
    ５３１─Ａ１、Ａ３、Ａ５均經原審法院實施交互詰問，被告請求本院再為傳訊
    ，本院認無必要，併此敘明。
六、按海洛因係毒品危害防制條例第二條第二項第一款所列之第一級毒品，核被告丑
    ○○所為，係犯毒品危害防制條例第四條第一項之販賣第一級毒品罪。被告因販
    賣而持有第一級毒品海洛因之低度行為，為販賣之高度行為所吸收，不另論罪。
    被告就前開犯罪事實之實施，依據犯罪事實欄所載，分別與其配偶丁○○、及不
    詳姓名之成年男子或女子多人、及庚○○之間，有犯意聯絡與行為分擔，均為共
    同正犯。又被告先後多次販賣第一級毒品之犯行，時間緊接，犯罪構成要件相同
    ，顯係基於概括之犯意反覆為之，應依連續犯之規定論以一罪；又被告前曾受有
    期徒刑以上之宣告，於刑之執行完畢五年內，再犯本罪，應依刑法第四十七條之
    規定，論以累犯，惟因販賣第一級毒品罪之法定刑為死刑或無期徒刑部分，依法
    均不得加重。公訴人雖未就被告販賣海洛因予辛○○、己○○、３５３１─Ａ１
    之犯行提起公訴，然該部分與起訴販賣第一級毒品海洛因之事實具有連續犯之裁
    判上一罪關係，為起訴效力所及，且經檢察官移送併辦（辛○○、己○○部分）
    ，本院自應併予審理。被告交與庚○○販賣而被查獲之第一級毒品海洛因二十六
    包（合計淨重三．五○公克，包裝重六．四九公克），應依毒品危害防制條例第
    十八條第一項之規定宣告沒收並銷燬；其因販賣第一級毒品所得之財物共計為新
    台幣十二萬三千元，應依毒品危害防制條例第十九條第一項之規定宣告沒收，如
    全部或一部不能沒收時，以其財產抵償之。
乙、不另為無罪諭知部分
一、本件公訴人之公訴意旨另以：被告與其配偶丁○○基於共同意圖營利販賣第1級
    毒品海洛因之概括犯意聯絡，於九十年七月間某日起至九十一年十月間，以00
    00000000（用戶名稱為甲○○）、0000000000等號行動電話
    或實際會面等接受欲購毒品者，洽購毒品之方式，連續在南投縣名間鄉○街村○○街七七巷十八號住處等處，以每小包五百元至一千元不等之代價（依不同重量
    、毒品種類而定），將第一級毒品海洛因販賣予蔡志成約十次、Ａ１多次、Ａ２
    二、三次、Ａ４多次、Ａ６七、八次，因認被告上開所為，係犯毒品危害防制條
    例第四條第一項之販賣第一級毒品罪嫌。
二、惟按犯罪事實應依證據認定之，無證據不得認定其犯罪事實；又不能證明被告犯
    罪者，即應諭知被告無罪之判決，此於刑事訴訟法第一百五十四條第二項、第三
    百零一條第一項分別定有明文。又認定犯罪事實之證據係指足以認定被告確有犯
    罪行為之積極證據而言，該項證據自須適合於被告犯罪事實之認定，始得採為斷
    罪資料，最高法院二十九年上字第三一０五號判例可資參照。且刑事訴訟上證明
    之資料，無論其為直接或間接證據，均須達於通常一般之人均不致有所懷疑，而
    得確信其為真實之程度，始得據為有罪之認定，若其關於被告是否犯罪之證明未
    能達此程度，而有合理懷疑之存在，致使無從形成有罪之確信，根據「罪證有疑
    ，利於被告」之證據法則，即不得遽為不利被告之認定，亦有最高法院七十六年
    度台上字第四九八六號判例可循。
三、本件公訴意旨指訴被告有上開販賣第一級毒品之犯行，係以（一）證人蔡志成、
    Ａ１、Ａ２、Ａ４、Ａ６於警偵、訊中之證詞，及（二）證人甲○○證稱000
    0000000號行動電話門號係交予被告使用，經查門號000000000
    0號行動電話經常利用之基地台，係位於南投縣名間鄉○○街華山巷三十五號頂
    樓，與被告之住所亦有相鄰之地緣關係，而證人Ａ１所使用000000000
    0號及0000000000行動電話門號，確與被告所使用之0000000
    000號行動電話有通聯往來紀錄等情，為提起此部分公訴之依據。惟被告均堅
    詞否認其有公訴人此部分所指訴之犯行，並辯稱：伊並未販賣毒品予蔡志成、Ａ
    １、Ａ２、Ａ４、Ａ６，另0000000000號行動電話亦非伊所使用等語
    。
四、經查：
（一）證人蔡志成雖曾於警訊中證稱：「我於九十一年九月間從桃園縣返南投縣名間
      鄉家中居住，經人介紹曾向綽號『高明』之男子及其妻子購買海洛因施用」、
      「次數不詳，約有十餘次，每次購買一千元至六千元不等，我都是打電話約定
      後直接到名間鄉○○街『高明』岳父家購買，每次『高明』與其太太都在一起
      ，有時我將現金交給『高明』，有時交給其太太，海洛因有時是『高明』拿給
      我，有時是他太太拿給我」、「（提示丑○○、丁○○照片）就是他們二人沒
      錯，他們夫妻二人都曾販賣海洛因給我，（我）與他們二人沒有仇隙怨恨」等
      語（見九十二年度偵字第四一六號偵查卷二第二八、二九頁）。惟證人蔡志成
      後經原審法院以證人之身分訊問，其已否認上情，並證稱：：伊只跟陳志明、
      吳鳳蘋、蔡正育買過毒品而已，沒有跟「高明」買過，因為警察一直要伊承認
      說是跟「高明」買的，在警詢時才會說有跟高明買過毒品，做完那份筆錄後，
      同一日伊想根本沒有跟「高明」買過，所以後來有做另外一份筆錄，伊就說是
      蔡正育賣給伊的等語（見原審法院卷第一八八至一九○頁）。經原審法院調閱
      另案臺灣南投地方法院檢察署九十二年度偵字第一九一六號（蔡正育被訴案件
      ）偵查卷中證人蔡志成於九十二年五月二十七日所作之筆錄，證人蔡志成於當
      時，及於九十二年四月三日確有證稱曾向陳志明、吳鳳蘋、蔡正育購買毒品海
      洛因，上情亦有上開筆錄影本附卷可稽（見原審法院卷宗第二二三至二二五頁
      ）；且蔡正育於其上開被訴販賣毒品案件中，亦坦承有於九十二年三月間販賣
      毒品海洛因予證人蔡志成，此情亦有原審法院九十二年度訴字第四二八號刑事
      判決一份在卷足憑。是證人蔡志成上開於原審法院審理時，所為之上開證述並
      非不可信。而其在司法警察調察中所為之陳述，既與其在審判中所為之陳述不
      符，警訊陳述復無其他佐證可認具有較可信之特別情況，自難依據證人蔡志成
      於警局之陳述，即認定被告確有此部分販賣第一級毒品海洛因給證人蔡志成之
      犯行。公訴人此部分之指訴，為犯罪不能證明。
（二）證人Ａ１雖曾於偵查中，證稱：「有（在通聯紀錄螢光筆所標示之時間，以0
      000000000號及0000000000號行動電話門號，撥打丑○○
      0000000000號行動電話）」、「（丑○○親自將毒品賣給我）有好
      幾次．．．．．．」等語（見見九十二年度偵字第四一六號偵查卷一第一一六
      、一一七頁），惟單憑上開「（問：有無在通聯紀錄螢光筆所標示之時間，以
      0000000000號及0000000000號行動電話門號，撥打丑○○0000000000號行動電話）答：有」之訊問與供述，能否因此即認
      定：證人Ａ１係證稱上開電話通聯，均係購買毒品之通聯紀錄，已非無疑。況
      就證人Ａ１親自向被告購買毒品部分，關於所購買毒品之種類係第一級毒品或
      第二級毒品、以及購買毒品之金額，均未見檢察官向證人Ａ１訊問，證人Ａ１
      亦未於上開偵訊期日就上開部分對檢察官為具體供述，公訴人指訴被告販賣第
      一級毒品海洛因給證人Ａ１，已難認有據。嗣經原審法院多次傳喚，證人Ａ１
      又因遷移不明而傳拘無著，有送達證書及拘提報告附於原審法院卷宗可稽。證
      人Ａ１既無法再傳訊，已無從依據上開犯罪內容不明確之偵訊筆錄，據以認定
      被告有公訴人所起訴「多次販賣第一級毒品給Ａ１」之犯行。況000000
      0000號行動電話登記使用人為甲○○，帳單地址為甲○○之戶籍所在南投
      縣名間鄉○街村○○街三十四號，租用起迄日期為自九十一年十一月十二日起
      至九十二年七月五日止，有台灣大哥大股份有限公司雙向通聯資料查詢單在卷
      可稽（見原審法院卷宗第八三頁）。而證人甲○○前於九十二年一月七日十時
      十九分許，曾因接獲吳昭蓉行動電話，表示欲購買第一級毒品海洛因（吳昭蓉
      所使用之門號為0000000000號行動電話，甲○○則使用00000
      00000號行動電話），而於九十二年一月七日十八時許，向綽號「昌傑」
      、真實姓名不詳之成年男子以四千元之價格購得第一級毒品海洛因三小包，再
      於同日二十二時三十分許，在其南投縣名間鄉○街村○○街三十四號住處，依
      原價（無營利意圖）將第一級毒品海洛因二小包（分別為一千元、二千元各一
      小包），以三千元之價格，轉讓予吳昭蓉，嗣為接獲線報埋伏之員警當場查獲
      ，並扣得吳昭蓉丟棄於地上之上開第一級毒品海洛因二小包，另自甲○○身上
      起出第一級毒品海洛因一小包（三小包合計淨重○‧六九公克，包裝重一‧○
      三公克），並扣得甲○○轉讓第一級毒品所得三千元及0000000000
      號、0000000000號行動電話二支，上情亦經原審法院調閱證人甲○○先前被訴轉讓第一級毒品案件判決（原審法院九十二年度訴字第一○三號）
      查核屬實。是0000000000號行動電話於九十二年一月七日應係由證
      人甲○○所使用。再觀諸0000000000號行動電話之通聯紀錄，該門
      號於九十二年一月七日與吳昭蓉所使用之0000000000號行動電話聯
      絡時，所使用之手機序號為000000000000000號，於九十二年
      一月三日、四日、五日多次與證人Ａ１使用之0000000000號、00
      00000000號行動電話聯絡所使用之手機序號亦為000000000
      000000號（見九十二年度偵字第四一六號偵查卷一第八九至一○二頁）
      ，是證人甲○○是否確曾將0000000000號門號晶片交予被告使用、
      證人Ａ１撥打0000000000號門號聯絡購買毒品之對象是否確為被告
      ，均有可疑。另證人甲○○住所位於南投縣名間鄉○街村○○街三十四號，所
      使用之基地台位置亦為南投縣名間鄉○○街華山巷三十五號頂樓，自難以00
      00000000號門號經常利用之基地台係位於南投縣名間鄉○○街華山巷
      三十五號頂樓，與被告之住所，有相鄰之地緣關係，即認被告確有使用該門號
      與證人Ａ１等人聯絡販賣毒品事宜。是證人甲○○於偵查中證稱：伊有將00
      00000000號行動電話門號卡片交予被告云云，難認確實可信。證人Ａ
      １於偵查中證稱：伊曾以0000000000號及0000000000號
      行動電話門號，撥打0000000000號行動電話給被告等語，亦非可遽
      信為真實。依據證人Ａ１之上開偵訊證詞，即認定被告確有此部分販賣第一級
      毒品海洛因給證人Ａ１之犯行。公訴人此部分之指訴，為犯罪不能證明。
（三）證人Ａ２雖於九十二年二月十日在臺中監獄經警借提訊問時，陳述：「我坦承
      於九十一年五月起至七月底開始向丑○○（綽號高明）購買一級毒品（海洛因
      ）前後總共三次，每次約新台幣三千元不整（應為「等」之筆誤），連絡方式
      都是以公共電話打給丑○○的行動電話（因為時間過太久了，他的行動電話號
      碼我忘記了），．．．．．．交易毒品時，丑○○的太太都在場，．．．．．
      ．丑○○當時所使用之交通工具（墨綠色福特牌自小客車）」、「（提示丑○○、丁○○照片）就是這個人沒錯」、「交易毒品之場所是在華山區橋頭處」
      等語（九十二年度偵字第四一六號偵卷卷一第一三九至一四○頁），並於偵查
      中證稱：「去年的五、六月（開始跟丑○○買毒品），我是買海洛因，前後約
      買了二、三次」、「打電話給他，他開車出來，每次他老婆都坐旁邊，我錢給
      他，他再將毒品給我，交易地點在『華山』附近」、「要多少，都可以買多少
      」、「（警訊）實在」、「希望不要再傳喚我出庭」各情（同上偵卷第一四九
      頁）。惟經原審法院實施交互詰問（並告知其身分將受隱密保護），證人Ａ２
      已否認曾向本案被告購買第一級毒品海洛因，並證稱：「不認識（丑○○）」
      、「都沒有（向在座三位被告）購買毒品」、「（毒品來源）跟高明買的，都
      是用手機聯絡，我忘記他的手機號碼了．．．．．．約在名間華山村那邊，都
      是他自己一個人來．．．．．．」、「他長的很壯，個子蠻高的，臉上有刀疤
      ，近近的才看的到」等語（原審一九八至二○二頁）。依據證人Ａ２在原審法
      院所為之證述與指認，其係否認有向被告購買第一級毒品海洛因。查證人Ａ２
      於警訊及偵查中，均係依據被告與丁○○分別於八十九年九月及八十八年二月
      所拍攝之半身照片而為單一對象之指認，有上開警偵訊筆錄、及被告與丁○○
      之照片在卷可憑。而原審法院則係請證人Ａ２對被告本人為指認。再徵之證人
      Ａ２證述其購買毒品之次數僅有二、三次，次數不多乙情觀之，其在原審法院
      之指認自較客觀可信。而證人Ａ２在原審法院係在隔離室為指認及訊問，被告
      並不知證人Ａ２為何人，亦無從據以推認證人Ａ２在原審法院做證時，有因恐
      怕受到報復，致為不實供述之情事。參酌上開各情，本院認證人Ａ２先後不一
      之證詞，以其在原審法院所為之證述與指認較為可採。此外，本案復無其他積
      極證據足以佐證被告確有販賣第一級毒品海洛因給證人Ａ２，公訴人此部分之
      指訴，為犯罪不能證明。
（四）又證人Ａ４於九十二年二月十日在臺中監獄經警借提訊問時，雖陳述：「我戒
      治前所施用的毒品，是向乙名叫丑○○綽號『高明』之男子所購買」、「我確
      定就是相片之人販賣毒品給我的」、「我坦承於九十年十二月底開始，至九十
      一年七月十六日止，向丑○○購買海洛因毒品，每次我都以公共電話打給丑○○的行動電話（因為時間間隔太久，他的行動電話號碼我忘記了，．．．．．
      ．交易毒品時，丑○○的太太都有在場．．．．．．」、「前後向他購買無數
      次，每次約新台幣二、三千元不等．．．．．．」、「．．．．．．我前後共
      向丑○○夫婦購買過新台幣約三十萬」等語（九十二年度偵字第四一六號偵卷
      卷一第一四五至一四六頁），並於偵查中證述：「我從九十年七月左右開始跟
      他買海洛因，次數太多次，我不記得了」、「我先打電話給他，他開車跟老婆
      一起出來交貨，交易地點則在『華山』或他家附近，地點由他選，我跟他買貨
      從來沒間斷過，要買多少，他都可以給我多少」各情（同卷一五一頁），惟證
      人Ａ４如有以每次二、三千元不等之價格，向被告購買第一級毒品海洛因達三
      十萬元，則其撥打電話巷被告購買毒品之次數應在一百次以上，而上開警訊時
      間距其最後向被告購買毒品之時間不過為六個多月，其是否會因此即忘記其向
      被告購買毒品所撥打之行動電話號碼，已非無疑。況證人Ａ４之上開證詞是否
      真正，並無其他確切證據足以佐證。復經原審法院實施交互詰問（並告知證人
      身分受到保護，且講話經過變音處理）結果，證人Ａ４已否認曾向在庭之本案
      被告購買第一級毒品海洛因，並證稱：「（以前向）一位叫阿明的人（買毒品
      ）」、「．．．．．．那個人有時騎機車，有時開車過來，騎機車不一定，．
      ．．．．．開車也不一定同一部車」、「（那人）很胖，差不多有一百多公斤
      ，身高約一百六十公分左右」、「做證人我也會害怕，警察問我，我就跟他講
      ，警察給我看的照片，有點像賣我毒品的人，人也是胖胖的，但不是很清楚」
      、「在庭三位（內有被告）我都不認識」、「當時我被關，警察主動找我出來
      問，為何找我出來，我不知道」等語（見原審卷宗第二五三至二五八頁）。證
      人Ａ４於偵、審中之證詞既反覆不一，本案復查無其他積極證據足以佐證Ａ４
      於偵查中所為之證詞係屬真實，自以其在原審法院所為之證述與指認較為可採
      。公訴人此部分之指訴，亦屬犯罪不能證明。
（五）另證人Ａ６於九十二年四月十一日警訊陳述：「我先前所施用的毒品是向丑○○及丁○○二夫妻購買的，前後總共向他們夫妻購買七、八次（每次購買約一
      千元），每次都是以電話聯絡，大部分是丑○○拿給我，但有一、二次是丁○○拿給我，交易場所是在名間鄉○○街七七巷十八號他家裡．．．．．．」等
      語（九十二年度偵字第四一六號偵卷卷二第五六至五九頁）；後在偵查中，亦
      證稱：「約在九十一年年初開始跟他（丑○○）買海洛因，約買七、八次，每
      次一千元，在他家華山街七七巷十八號跟他買，我都在客廳等，他進去後面，
      後就拿出毒品給我」、「有時是他太太拿毒品給我」云云（同上偵卷六七頁）
      。惟經原審法院訊問，證人Ａ６則改稱：「買過海洛因，時間忘記了」、「買
      過一次而已，在他家附近，用一千元買的」、「我沒有講這樣（即指買過七、
     八次），我只有買過一次而已」、「我沒有這樣講（即指到被告家中購買）」
      （見原審卷宗第二一五頁）。依據證人Ａ６於偵、審之證詞，無論購買之次數
      、及購買之地點，均有顯著岐異，其於原審法院更未就其向被告購買毒品之時
      間，為具體之證述。證人Ａ６係以祕密證人之身份應訊，其身分隱秘，但於偵
      、審中所為之證詞，既尚存有上開明顯瑕疵，本案復查無其他積極證據足以佐
      證Ａ６於偵、審中所為之證詞係屬真實，自難採為對被告論罪科刑之依據。公
      訴人此部分之指訴，亦屬犯罪不能證明。此部分犯罪既屬不能證明，被告請求
      本院傳訊證人陳志衫、蔡漢卿，即無必要，併此敘明。
五、綜上所述，上開被告直接販賣第一級毒品海洛因予證人蔡志成、Ａ１、Ａ２、Ａ
    ４、Ａ６之事實並無法證明，惟該部分公訴人認與前開論罪科刑部分有連續犯裁
    判上一罪之關係，爰不就上開部分，另為被告無罪之諭知。
丙、原審判決就被告前開所犯予以論罪科刑，固非無見，惟原審判決漏未將被告交與
    庚○○販賣而被查獲之第一級毒品海洛因二十六包（合計淨重三．五○公克，包
    裝重六．四九公克），依據毒品危害防制條例第十八條第一項之規定宣告沒收並
    銷燬，亦未說明不為此項宣告之理由，另認定被告尚有直接販賣第一級毒品海洛
    因予證人Ａ２、Ａ４、Ａ６，且認被告因販賣第一級毒品所得之財物共計為新台
    幣二十四萬五千元，以上均有未合。是本案被告上訴否認犯罪，其上訴雖無理由
    ，但原審判決既有上開可議之處，此部分即屬無可維持，自應由本院將原審判決
    關於被告販賣第一級毒品部分予以撤銷改判。爰審酌被告販賣第一級毒品海洛因
    之期間、次數、金額，扣案毒品之數量，及販毒行為對社會治安所生之影響，暨
    被告犯後仍然飾詞否認犯行，甚至杜撰他人之犯罪情節等一切犯罪情狀，量處如
    主文所示之刑，以示懲儆。又被告所犯販賣第一級毒品罪部分既經判處無期徒刑
    ，爰併依刑法第三十七條第一項宣告褫奪公權終身。被告交與庚○○販賣而被查
    獲之第一級毒品海洛因二十六包（合計淨重三．五○公克，包裝重六．四九公克
    ），依法宣告沒收並銷燬。其因販賣第一級毒品所得之財物共計為新台幣十二萬
    三千元，亦依毒品危害防制條例第十九條第一項之規定宣告沒收，如全部或一部
    不能沒收時，以其財產抵償之。
丁、據上論斷，應依刑事訴訟法第三百六十九條第一項前段、第三百六十四條、第二
   百九十九條第一項前段、毒品危害防制條例第四條第一項、第十八條第一項、第
    十九條第一項，刑法第十一條前段、第二十八條、第五十六條、第四十七條、第
    三十七條第一項，判決如主文。
本案經檢察官丙○○到庭執行職務。
中      華      民      國    九十三    年    十二      月      八      日
                                   臺灣高等法院臺中分院刑事第三庭
                                         審判長法　官  江　錫　麟
                                               法　官  胡  忠  文
                                               法　官  廖  柏　基
右正本證明與原本無異。
如不服本判決應於收受送達後十日內向本院提出上訴書狀，其未敘述上訴之理由者並
得於提起上訴後十日內向本院補提理由書（均須按他造當事人之人數附繕本）。
                                               書記官  詹　錫　朋
中     華     民     國     九十三     年     十二     月      九       日
附錄法條：
毒品危害防制條例第四條第一項：
製造、運輸、販賣第一級毒品者，處死刑或無期徒刑；處無期徒刑者，得併科新台幣
一千萬元以下罰金。
                                                            　　　　　Ｆ
